臺灣雲林地方法院刑事判決
                                    111年度交易字第290號
公  訴  人  臺灣雲林地方檢察署檢察官                
被      告  丁順清


上列被告因公共危險案件，經檢察官提起公訴（111年度偵字第5
509號），被告於準備程序中，就被訴事實為有罪之陳述，本院
行簡式審判程序，判決如下：
    主    文
丁順清駕駛動力交通工具而吐氣所含酒精濃度達每公升零點二五
毫克以上，處有期徒刑6月，併科罰金新臺幣3萬元，有期徒刑如
易科罰金，罰金如易服勞役，均以新臺幣1千元折算1日。
    犯罪事實及理由
一、本案犯罪事實及證據，除下列事項應予補充、更正外，餘均
    引用檢察官起訴書之記載（如附件）。
　㈠犯罪事實欄一有關「並返回雲林縣○○鄉○○村○○00○0號住處後
    」、「測得其吐氣酒精濃度達每公升0.52毫克」之文字，應
    予分別更正為「經同事搭載返回雲林縣○○鄉○○村○○00○0號住
    處後」、「於同日21時54分許測得其吐氣酒精濃度達每公升
    0.52毫克」之文字。
　㈡補充被告丁順清於本院準備程序及審理時之自白作為證據。
二、論罪科刑：
  ㈠核被告所為，係犯刑法第185條之3第1項第1款之駕駛動力交
    通工具而吐氣所含酒精濃度達每公升0.25毫克以上之罪。
  ㈡被告前因公共危險案件，經本院以108年度交簡字第104號判
    決判處有期徒刑6月確定，於「108年10月25日」易科罰金執
    行完畢等情，有臺灣高等法院被告前案紀錄表在卷可參，而
    此構成累犯之事實，業據檢察官記載於起訴書犯罪事實欄中
    ，並於本院審理時陳述在案（本院卷第39頁），主張被告構
    成累犯，並提出相關刑案資料查註紀錄表為憑，堪認檢察官
    對此已盡舉證責任，是被告於上開案件有期徒刑部分執行完
    畢後，5年以內故意再犯本件有期徒刑以上之罪，為累犯。
    而檢察官對於本案「依累犯規定加重其刑事項」，於起訴書
    證據並所犯法條欄中說明：請依刑法第47條第1項及大法官
    釋字第775號意旨裁量是否加重其刑等語，復於本院審理時
    陳稱：請法院審酌是再犯酒駕的同性質案件，為累犯，請依
    法加重等語（本院卷第39頁）。本院審酌被告上開構成累犯
    之前案，與本案罪質相同，且被告構成累犯之前案經易科罰
    金執行完畢後，卻仍再犯本案，足見被告對於刑罰感應力薄
    弱，且依被告本案犯罪情節，核無釋字第775號解釋所謂罪
    刑不相當之情形，應依刑法第47條第1項規定加重其刑。而
    基於精簡裁判之要求，判決主文無庸為累犯之諭知（最高法
    院110年度台上字第5660號判決意旨參照），附此敘明。
  ㈢爰以行為人之責任為基礎，審酌被告明知酒精成分對人之意
    識能力具有影響，酒後駕車對一般道路往來之公眾皆具有高
    度危險性，卻未恪遵法令，漠視自己及公眾之交通安全，於
    飲酒後精神狀態已受相當影響下，仍駕車上路，且酒測值達
    每公升0.52毫克之犯罪手段、所生危險，實不需寬待；惟考
    量被告犯後坦承犯行；兼衡其自述之教育程度、職業、家庭
    生活與經濟狀況（本院卷第39頁）等一切情狀，量處如主文
    所示之刑，並諭知易科罰金及易服勞役之折算標準。
據上論斷，應依刑事訴訟法第273條之1第1項、第299條第1項前
段、第310條之2、第454條第2項，判決如主文。
本案經檢察官姜智仁提起公訴，經檢察官魏偕峯到庭執行職務。
中　　華　　民　　國　　111 　年　　12　　月　　13　　日
                  刑事第一庭  法  官  黃震岳
以上正本證明與原本無異。　　　　　　　　　
如不服本判決應於收受判決後20日內向本院提出上訴書狀，並應
敘述具體理由；其未敘述上訴理由者，應於上訴期間屆滿後20日
內向本院補提理由書（均須按他造當事人之人數附繕本）。
                              書記官  陳怡心
中　　華　　民　　國　　111 　年　　12　　月　　14　　日
附錄本判決論罪之法條：
中華民國刑法第185條之3
駕駛動力交通工具而有下列情形之一者，處3年以下有期徒刑，
得併科30萬元以下罰金：
一、吐氣所含酒精濃度達每公升零點二五毫克或血液中酒精濃度
    達百分之零點零五以上。
二、有前款以外之其他情事足認服用酒類或其他相類之物，致不
    能安全駕駛。
三、服用毒品、麻醉藥品或其他相類之物，致不能安全駕駛。
因而致人於死者，處3年以上10年以下有期徒刑，得併科2百萬元
以下罰金；致重傷者，處1年以上7年以下有期徒刑，得併科1百
萬元以下罰金。
曾犯本條或陸海空軍刑法第54條之罪，經有罪判決確定或經緩起
訴處分確定，於十年內再犯第1項之罪因而致人於死者，處無期
徒刑或5年以上有期徒刑，得併科3百萬元以下罰金；致重傷者，
處3年以上10年以下有期徒刑，得併科2百萬元以下罰金。

附件：
臺灣雲林地方檢察署檢察官起訴書
                                     111年度偵字第5509號
　　被　　　告　丁順清　男　50歲（民國00年0月0日生）
　　　　　　　　　　　　住雲林縣○○鄉○○村○○00○0號
　　　　　　　　　　　　國民身分證統一編號：Z000000000號
上列被告因公共危險案件，已經偵查終結，認應提起公訴，茲將
犯罪事實及證據並所犯法條分敘如下：
　　　　犯罪事實
一、丁順清前因公共危險案件，經臺灣雲林地方法院以108年度
    交簡字第104號判處有期徒刑6月確定，於民國108年10月25
    日易科罰金執行完畢。詎其仍不知悔改，於111年6月25日19
    時30分許，在雲林縣麥寮鄉156線某公司內飲用啤酒，並返
    回雲林縣○○鄉○○村○○00○0號住處後，吐氣所含酒精濃度已達
    每公升0.25毫克以上之程度，仍基於不能安全駕駛動力交通
    工具之犯意，於同日21時10分許，駕駛車牌號碼00-0000號
    自用小客車上路。嗣於同日21時38許，行經雲林縣麥寮鄉雲
    156線H會館前時，為警攔查，經警以酒精測試器檢測結果，
    測得其吐氣酒精濃度達每公升0.52毫克，始悉上情。
二、案經雲林縣警察局臺西分局報告偵辦。
　　　　證據並所犯法條
一、證據清單及待證事實：
編號 證據方法 待證事實 1 被告丁順清於警詢時及本署偵查中之供述 1.被告坦承有於上揭時、地飲用啤酒，且有駕駛上開車輛上路之事實。 2.被告於偵查中固曾辯稱：我覺得酒測值不準云云。惟查，本案員警實施酒精濃度檢測之呼氣酒精測試器儀器予號為A170662號 ，該測試器於110年12月2日由財團法人工業技術研究院檢定合格，且至111年12月31日前，或該呼氣酒精測試器使用次數達1000次之前，均為合格有效等情，有財團法人工業技術研究院110年12月8日呼氣酒精測試器檢定合格證書附卷可稽，而參諸本案酒精測定紀錄表，本案實施酒測之日期為111年6月25日，使用之案號為108（即被告為第108位以該呼氣酒精測試器檢測呼氣酒精濃度之人），尚未達1000次，是被告當日為警實施呼氣酒精濃度測試時，該呼氣酒精測試器仍係檢定合格有效之機器，應屬明確；且依前開酒精測定記錄表所載：「歸零：0.00mg/L 21：54」、「測定值0.52mg/L 21：54」等內容，可證員警於當日21時54分許對被告實施酒測前，確有先將該酒測器歸零，於對被告進行測試時，該儀器亦未顯示異常現象，是被告空言爭執酒測值準確性云云，要無可取。 2 酒精濃度測試報告、雲林縣政府警察局舉發違反道路交通管理事件通知單、財團法人工業技術研究院呼氣酒精測試器檢定合格證書各1份 被告於上開時間飲酒後，駕駛上開車輛上路而為警攔查，經警對其施以呼氣酒精濃度測試酒測值高達每公升0.52毫克之事實。 
二、核被告所為，係犯刑法第185條之3第1項第1款之酒後駕車罪
    嫌。被告曾受如犯罪事實欄所載之論罪科刑及執行情形，有
    本署刑案資料查註紀錄表1份在卷可憑，其於受有期徒刑執
    行完畢後5年以內，故意再犯本件有期徒刑以上之罪，為累
    犯，請依刑法第47條第1項及大法官釋字第775號意旨裁量是
    否加重其刑。
三、依刑事訴訟法第251條第1項提起公訴。
　　此　致
臺灣雲林地方法院
中　　華　　民　　國　 111　　年　　8 　　月　　9 　　日
　　　　　　　　　　　　　　　檢　察　官　姜 智 仁
本件證明與原本無異
中　　華　　民　　國　 111　　年　　8 　　月　　17　　日
                              書  記  官  鄭 尚 珉